臺灣士林地方法院刑事判決
111年度智易字第9號
公  訴  人  臺灣士林地方檢察署檢察官  
被      告  胡順翔




上列被告因違反商標法案件，經檢察官提起公訴（110年度偵字
第9540號），被告於準備程序中為有罪之陳述，經本院裁定以簡
式審判程序審理，判決如下：
    主  文
乙○○犯商標法第九十七條之非法販賣侵害商標權之商品罪，處
拘役肆拾日，如易科罰金，以新臺幣壹仟元折算壹日。
扣案如附表二所示之物及扣案犯罪所得新臺幣壹萬元，均沒收；
未扣案犯罪所得新臺幣壹萬肆仟元，沒收，於全部或一部不能或
不宜執行沒收時，追徵其價額。 
    事  實
一、乙○○明知如附表1所示商標圖樣，分別係英商艾須特貝克戴
    維斯有限公司、一號娛樂英國有限公司、日商小學館集英社
    製作股份有限公司、日商三麗鷗股份有限公司、美商第四章
    股份有限公司向我國經濟部智慧財產局（下稱智慧財產局）
    申請註冊核准登記，而取得指定使用於玩偶、耳機、鑰匙圈
    等如附表1所示商品之商標權（註冊商標圖樣、註冊證號碼
    、指定使用商品、商標權期間均詳如附表1所載；商標法於
    民國92年5月28日修正公布，並自同年11月28日起生效，業
    將「商標專用權」、「商標專用期間」等詞分別修正為「商
    標權」、「商標權期間」，惟起訴書誤載為「商標專用權」
    、「商標專用期間」，應予更正），在如附表1所示商標權
    期間內，非經商標權人之同意或授權，不得於指定之同一商
    品使用相同註冊商標之商標，或販賣侵害上開商標權之商品
    ；而乙○○於109年7月間某日某時許，在臺北市士林夜市內，
    以新臺幣（下同）3,000元之價格，向真實姓名年籍不詳之
    成年人所購得侵害如附表1所示商標權之商品，竟仍基於販
    賣侵害商標權商品之犯意，未經上開商標權人之同意或授權
    ，自109年8月初某日某時起，在址設臺北市○○區○○路000巷0
    0號店家內，將侵害如附表1所示商標權之商品陳列在選物販
    賣機內，供不特定顧客以每次投幣10元或保證夾取190元之
    代價操作機器手臂夾取選購，而以此方式侵害如附表1所示
    商標權人所取得如附表1所示商標權，並於上開期間內共計
    獲利24,000元。嗣於109年10月13日下午3時10分許，為警持
    本院所核發之搜索票，前往上址店內執行搜索，當場扣得如
    附表2所示之侵害商標權商品，始悉上情。
二、案經內政部警政署保安警察第二總隊移送臺灣士林地方檢察
    署檢察官偵查起訴。
    理  由
一、被告乙○○所犯係死刑、無期徒刑或最輕本刑為3年以上有期
    徒刑以外之罪，亦非高等法院管轄之第一審案件，其於準備
    程序進行中，先就被訴事實為有罪之陳述，經本院告知簡式
    審判程序之旨，並聽取檢察官及被告之意見後，經裁定以簡
    式審判程序進行審理，是依刑事訴訟法第273條之2規定，本
    件之證據調查，不受同法第159條第1項、第161條之2、第16
    1條之3、第163條之1及第164條至第170條規定之限制，合先
    敘明。
二、上揭犯罪事實，業據被告先後於偵查及本院審理中坦白承認
    （見偵卷第15至21頁、第209至211頁、本院卷第94、98頁）
    ，並有本院109年聲搜字第884號搜索票、內政部警政署保安
    警察第二總隊刑事警察大隊偵二隊109年10月13日搜索扣押
    筆錄、扣押物品目錄表、現場照片4張、扣押物照片7張（見
    偵卷第129至135、139至141、143至145頁）、如附表2證據
    及卷存頁碼欄所示書證（卷存頁碼參見附表2證據及卷存頁
    碼欄所示）存卷可考，復有如附表2所示侵害商標權商品扣
    案可資佐證，足徵被告上開任意性自白與事實相符，堪以採
    信。綜上所述，本件事證明確，被告犯行洵堪認定，應依法
    論科。
三、論罪科刑部分：
（一）核被告所為，係犯商標法第97條前段之非法販賣侵害商標
      權之商品罪；又其意圖販賣而持有、陳列侵害如附表1所
      示商標權商品之低度行為，為其販賣之高度行為所吸收，
      不另論罪。另被告上開所為販賣侵害他人商標權商品之營
      業性行為，係於密切接近之時間及同一地點實行，各行為
      之獨立性極為薄弱，且自始係出於單一侵害商標權之營利
      目的，依一般社會健全觀念，難以強行分離，應視為數個
      舉動之接續施行，包括於一行為予以評價，為接續犯，應
      論以一罪。再被告以一行為同時侵害如附表1所示之數個
      商標權，為想像競合犯，應依刑法第55條之規定，從一重
      之販賣侵害商標權之商品罪論處。
（二）爰審酌被告販賣侵害商標權之商品，侵蝕商標權人對於上
      開註冊商標之商標價值與市場利益，破壞市場公平競爭秩
      序，且足使消費者對於該商品來源之正確性認知錯誤，減
      損我國保護智慧財產權之形象，且迄今僅與告訴人英商艾
      須特貝克戴維斯有限公司、一號娛樂英國有限公司達成和
      解，惟念及被告於犯後坦承犯行，態度尚可，兼衡酌被告
      之品性素行、犯罪動機、目的、手段、情節、查扣侵害商
      標權商品之數量、陳列與販售侵害商標權商品之時間、獲
      利多寡、情節、生活狀況（未婚，入監前從事木工，每月
      收入約28,000元）、教育程度為國小畢業、犯罪所生損害
      ，暨各該告訴人公司表示之意見等一切情狀，量處如主文
      所示之刑，並審酌被告之職業、經濟能力、維持刑罰執行
      之有效性與公平性等情狀，諭知易科罰金之折算標準。
四、沒收部分：
（一）扣案如附表2所示之物，均為侵害商標權之物品乙情，有
      如附表2證據及卷存頁碼欄所示書證存卷可考（卷存頁碼
      參見附表2證據及卷存頁碼欄所示），不問屬於犯罪行為
      人與否，均應依商標法第98條之規定宣告沒收。
（二）被告犯如事實欄一所示犯行獲得營業收入總計24,000元，
      並已先行繳交10,000元扣案乙節，業據被告供承在卷（見
      偵卷第21頁），是被告犯如事實欄一所示犯行取得之財物
      24,000元，此屬被告所實際取得支配之犯罪所得，既未實
      際合法發還各該被害人，復查無刑法第38條之2第2項過苛
      調節條款所定得不宣告或酌減之情形，爰依刑法第38條之
      1第1項前段之規定，宣告沒收該犯罪所得，復因其中10,0
      00元業經被告自行繳交扣案，並就未經扣案之犯罪所得部
      分，諭知於全部或一部不能沒收或不宜執行沒收時，應依
      刑法第38條之1第3項規定，追徵其價額。      
據上論斷，應依刑事訴訟法第284條之1、第273條之1第1項、第2
99條第1項前段，商標法第97條前段、第98條，刑法第11條、第5
5條、第41條第1項前段、第38條之1第1項前段、第3項，判決如
主文。
本案經檢察官甲○○提起公訴，檢察官馬凱蕙到庭執行職務。
中　　華　　民　　國　　111 　年　　7 　　月　　4 　　日
                  刑事第四庭  法  官  彭凱璐
以上正本證明與原本無異。
如不服本判決應於收受送達後20日內向本院提出上訴書狀，並應
敘述具體理由；其未敘述上訴理由者，應於上訴期間屆滿後20日
內向本院補提理由書（均須按他造當事人之人數附繕本）。因疫
情而遲誤不變期間，得向法院聲請回復原狀。
                              書記官  羅淳柔
中　　華　　民　　國　　111 　年　　7 　　月　　4 　　日
附錄論罪科刑法條：
商標法第97條
明知他人所為之前二條商品而販賣，或意圖販賣而持有、陳列、
輸出或輸入者，處1年以下有期徒刑、拘役或科或併科新臺幣5萬
元以下罰金；透過電子媒體或網路方式為之者，亦同。